【裁判字號】    98,財管,36
【裁判日期】    980904
【裁判案由】    選任遺產管理人
【裁判全文】
臺灣彰化地方法院民事裁定              98年度財管字第36號
聲  請  人  財政部臺灣省中區國稅局彰化縣分局
法定代理人  溫順德
代  理  人  邱世振
            李佳玲
被繼承人    乙○○    原住彰化.
上列聲請人聲請為被繼承人乙○○選任遺產管理人事件，本院裁
定如下：
    主      文
選任甲○○（男，民國○○○年○月○○日生，身分證統一編號
：Ｚ000000000號，住彰化縣和美鎮○○路○段272號）為被繼承人
乙○○（男，民國廿五年十二月十八日生，民國九十八年一月十
六日死亡，身分證統一編號：Ｚ000000000號，生前住彰化縣和美
鎮○○路○段108巷27號）之遺產管理人。
聲請程序費用新台幣壹仟元由被繼承人乙○○之遺產負擔。
    理      由
一、按繼承開始時，繼承人有無不明，而無親屬會議或親屬會議
    未於一個月內選定遺產管理人者，利害關係人得聲請法院選
    任遺產管理人。又按先順序繼承人均拋棄其繼承權時，由次
    順序之繼承人繼承。其次順序繼承人有無不明或第四順序之
    繼承人均拋棄其繼承權者，準用關於無人承認繼承之規定，
    民法第一千一百七十七條、第一千一百七十八條第二項、第
    一千一百七十六條第六項規定甚明。
二、本件聲請意旨略以：被繼承人乙○○及其設立之獨資商號「
    彰美塑膠加工廠」因滯納營業稅及營利事業所得稅，前經聲
    請人移送法務部行政執行署彰化行政執行處強制執行在案，
    惟被繼承人於民國（下同）98年1月16日死亡，其配偶及第
    一順位至第三順位繼承人皆依法向本院聲請拋棄繼承，無第
    四順位繼承人，是否仍有應繼承之人不明，而親屬會議並未
    於一個月內選定遺產管理人，致行政執行程序無法續行，為
    此，狀請選任被繼承人次男甲○○為被繼承人之遺產管理人
    等語。
三、經查聲請人主張之事實，業據提出被繼承人乙○○之繼承系
    統表、除戶謄本、戶籍謄本十一件、本院98年4月15日彰院
    賢家治98年度繼375字第0980017020號函影本、法務部行政
    執行署彰化行政執行處98年5月25日彰執孝94年營稅執專字
    第00029215號函影本、被繼承人之財產歸屬資料清單、彰化
    塑膠加工廠之財產歸屬資料清單為證，經核尚無不合，並經
    本院依職權調取本院98年度繼字第265、375號拋棄繼承卷宗
    經核無訛，聲請人之主張堪信屬實。
四、次查，關係人甲○○為被繼承人乙○○之次子，於52年1月
    12日生，其與被繼承人關係密切，且到庭表示同意為本件之
    遺產管理人，衡情其對被繼承人乙○○之債權債務關係應較
    他人清楚，且年紀又非老邁，應堪勝任遺產管理之務。綜上
    ，認本件選任甲○○為被繼承人乙○○之遺產管理人應為適
    當，並裁定如主文所示。
五、依非訟事件法第一百五十七條裁定如主文。
中    華    民    國    98    年    9     月    4     日
                        臺灣彰化地方法院家事法庭
                              法    官  謝仁棠
以上正本與原本無異。
如不服本裁定，應於裁定送達後10日內向本院提出抗告狀（應附
繕本）。
中    華    民    國    98    年    9     月    4     日
                                書記官  陳瑤芳


司法院資訊處製作；財團法人民間司法改革基金會備份。
